臺灣臺北地方法院刑事判決
111年度簡字第2163號
公  訴  人  臺灣臺北地方檢察署檢察官
被      告  張雅筑



                  （另案於法務部○○○○○○○○○○羈押中）
上列被告因竊盜案件，經檢察官聲請以簡易判決處刑（110年度
偵字第14391號），本院受理後，認不宜逕以簡易判決處刑（110
年度簡字第1771號），改依通常程序辦理（110年度易字第631號
），嗣被告於本院審理中自白犯罪，經本院認為宜以簡易判決處
刑，爰不經通常審判程序，逕以簡易判決處刑如下：
　　主　        文
張雅筑犯竊盜罪，處拘役肆拾日，如易科罰金，以新臺幣壹仟元
折算壹日。
未扣案之犯罪所得卡通模型柒盒、其他卡通模型貳大包、藍芽喇
叭叁個沒收之，於全部或一部不能沒收或不宜執行沒收時，追徵
其價額。
　　犯罪事實及理由
一、本件犯罪事實及證據，除犯罪事實部分第2行關於時間之記
    載補充為「凌晨4時26分許」，及證據部分補充「被告張雅
    筑於本院審理時之自白、證人吳福隆及李惠敏於本院審理中
    之證述」外，其餘均引用檢察官聲請簡易判決處刑書之記載
    （如附件）。
二、論罪科刑之理由：
㈠、核被告所為，係犯刑法第320條第1項之竊盜罪。
㈡、爰以行為人之責任為基礎，審酌被告不思以己力換取財物，
    圖謀不勞而獲，竟起意竊取他人財物，且竊得之財物約新臺
    幣（下同）7,800元，價值非低，顯乏尊重他人財產權之觀
    念，行為實有不該；惟念其雖於偵查中否認犯行，且未能與
    告訴人黃伯雄達成和解，賠償其損失，然於本院審理中終能
    坦承犯行，且其手段尚屬平和，暨其自陳之智識程度及家庭
    經濟生活狀況，認檢察官之求刑尚屬妥適等一切情狀，量處
    如主文所示之刑，並諭知易科罰金折算標準，以示懲儆。
三、沒收部分：
㈠、按犯罪所得，屬於犯罪行為人者，沒收之。前二項之沒收，
    於全部或一部不能沒收或不宜執行沒收時，追徵其價額，刑
    法第38條之1第1項、第3項分別定有明文。
㈡、本件被告所竊得告訴人所有之卡通模型7盒、其他卡通模型2
    大包、藍芽喇叭3個，均屬被告之犯罪所得，且未經扣案，
    亦未合法發還告訴人，自應依前開規定宣告沒收之，於全部
    或一部不能沒收或不宜執行沒收時，追徵其價額。
四、依刑事訴訟法第449條第2項、第3項、第454條第2項，逕以
    簡易判決處刑如主文。
五、本案經檢察官徐名駒聲請簡易判決處刑，由檢察官劉承武到
    庭執行公訴。
六、本案係被告依刑事訴訟法第451條之1第3項規定表明願受科
    刑之範圍內處刑，檢察官亦依被告之表示向本院求刑，依同
    法第455條之1第2項規定，檢察官及被告均不得上訴，末予
    敘明。
中　　華　　民　　國　　111 　年　　9 　　月　　28　　日
　　　　　　　　　刑事第三庭　法　官　陳翌欣
上正本證明與原本無異。 
如不服本判決應於收受送達後20日內向本院提出上訴書狀，並應
敘述具體理由；其未敘述上訴理由者，應於上訴期間屆滿後20日
內向本院補提理由書（均須按他造當事人之人數附繕本）「切勿
逕送上級法院」。告訴人或被害人如對於本判決不服者，應具備
理由請求檢察官上訴，其上訴期間之計算係以檢察官收受判決正
本之日期為準。 因疫情而遲誤不變期間，得向法院聲請回復原
狀。
                               書記官  劉亭均
中　　華　　民　　國　　111 　年　　9 　　月　　28　　日
中華民國刑法第320條第1項：
意圖為自己或第三人不法之所有，而竊取他人之動產者，為竊盜
罪，處5年以下有期徒刑、拘役或50萬元以下罰金。
附件
臺灣臺北地方檢察署檢察官聲請簡易判決處刑書　
                                    110年度偵字第14391號
　　被　　　告　張雅筑　女　26歲（民國00年0月00日生）
　　　　　　　　　　　　住○○市○○區○○街000號3樓
　　　　　　　　　　　　國民身分證統一編號：Z000000000號
上列被告因竊盜案件，業經偵查終結，認為宜聲請以簡易判決處
刑，茲將犯罪事實及證據並所犯法條分敘如下：　
　　　　犯罪事實
一、張雅筑意圖為自己不法之所有，基於竊盜之犯意，於民國11
    0年3月19日4時26分許，在臺北市○○區○○路0段00號夾娃娃機
    店內，徒手竊取黃伯雄放置於夾娃娃機臺上方之卡通模型7
    盒、其他卡通模型2大包、藍芽喇叭3個後離去，共價值新臺
    幣7,800元。嗣黃伯雄發現物品遭竊，乃報警處理，經警循
    線調閱  監視器等，始查獲上情。
二、案經黃伯雄訴由臺北市政府警察局中正第二分局報告偵辦。
 　　　 證據並所犯法條
一、證據：
（一）被告張雅筑於警詢之自白。
（二）告訴人黃伯雄於警詢之指訴。
（三）證人李惠敏於警詢之證述。
（四）監視器畫面擷取照片4張等在卷可資佐證，被告犯嫌已堪 
      認定。
二、所犯法條：被告張雅筑所為，係犯刑法第320條第1項之普通
    竊盜罪嫌。請依法論處。
三、依刑事訴訟法第451條第1項聲請逕以簡易判決處刑。
　　此　　致
臺灣臺北地方法院
中　　華　　民　　國　 110　　年　　8 　　月　　24　　日
　　　　　　　　　　　　　　　檢　察　官  徐名駒

本件正本證明與原本無異
中　　華　　民　　國 　110　　年  　 9    月    15    日
                              書  記  官  陳韋如  
附錄本案所犯法條全文
中華民國刑法第320條
意圖為自己或第三人不法之所有，而竊取他人之動產者，為竊盜
罪，處 5 年以下有期徒刑、拘役或 50 萬元以下罰金。
意圖為自己或第三人不法之利益，而竊佔他人之不動產者，依前
項之規定處斷。
前二項之未遂犯罰之。
本件係依刑事訴訟法簡易程序辦理，法院簡易庭得不傳喚被告、
輔佐人、告訴人、告發人等出庭即以簡易判決處刑; 被告、被害
人、告訴人等對告訴乃論案件如已達成民事和解而要撤回告訴或
對非告訴乃論案件認有受傳喚到庭陳述意見之必要時，請即另以
書狀向簡易法庭陳述或請求傳訊。